臺灣板橋地方法院刑事判決　　　　　　　　　　　　　九十三年度重訴字第一四號
　　公　訴　人　臺灣板橋地方法院檢察署檢察官
　　被　　　告　丙○○
　　選任辯護人　陳守文律師
　　被　　　告　丁○○
　　選任辯護人　陳隆律師
　　被　　　告　甲○○
　　　　　　　　乙○○
　　右二人共同
　　指定辯護人　吳宏城律師
　　被　　　告　戊○○
　　選任辯護人　林德川律師
右列被告等因違反毒品危害防制條例案件，經檢察官提起公訴（九十三年度偵字第三
二二三號），本院判決如左：
    主  文
丙○○共同連續運輸第二級毒品，處有期徒刑柒年陸月。扣案之第二級毒品大麻（淨
重共計貳仟捌佰陸拾伍點貳零公克）沒收銷燬之；空包裝袋貳拾肆個（重柒佰柒拾貳
點貳玖公克）、郵件信封貳拾肆個、筆記本壹本均沒收；又因犯罪所得新臺幣陸拾伍
萬壹仟元均沒收，如全部或一部不能沒收時，以其財產抵償之。
丁○○共同連續運輸第二級毒品，處有期徒刑肆年陸月。扣案郵件條碼拾伍只沒收
；又因犯罪所得新臺幣萬伍仟元均沒收，如全部或一部不能沒收時，以其財產抵償
之。
甲○○共同運輸第二級毒品，處有期徒刑肆年。扣案之第二級毒品大麻（淨重共計貳
仟壹佰陸拾貳點陸零公克）沒收銷燬之；空包裝袋拾捌個（重貳佰玖拾貳點貳玖公克
）及郵件信封拾捌個均沒收。
乙○○共同運輸第二級毒品，處有期徒刑肆年。扣案之第二級毒品大麻（淨重共計壹
仟玖佰壹拾壹點伍零公克）沒收銷燬之；空包裝袋拾陸個（重貳佰肆拾點伍柒公克
）、郵件信封拾陸個均沒收。
戊○○共同連續運輸第二級毒品，處有期徒刑柒年陸月。扣案之第二級毒品大麻（淨
重共計肆仟零柒拾肆點壹零公克）沒收銷燬之；空包裝袋拾肆個（重伍佰拾伍點
捌陸公克）、郵件信封拾肆個、郵件條碼拾伍只均沒收；又因犯罪所得新臺幣
萬伍仟元均沒收，如全部或一部不能沒收時，以其財產抵償之。
    事  實
一、丙○○於民國九十二年二月間因與在加拿大求學期間結識之英文名為「Ｂｅｃｋ
    」之不詳真實姓名年籍華裔成年男子在臺聚會，經「Ｂｅｃｋ」提議由丙○○提
    供收件地址，供其自加拿大將第二級毒品大麻以國際郵件方式遞送來臺，並允以
    視所寄送大麻之等級，每四封郵包給予丙○○新台幣（下同）一萬元至二萬元之
    報酬。丙○○受此誘惑而加以允諾，明知大麻係毒品危害防制條例所管制之第二
    級毒品，亦係行政院依據懲治走私條例公告管制進口之物品，非經許可不得運輸
    或私運進口，竟與「Ｂｅｃｋ」及同來自加拿大之英文名為「Ｇａｒｙ」之不詳
    真實姓名年籍華裔成年男子，共同基於運輸、私運管制進口第二級毒品大麻之概
    括犯意聯絡，自民國九十二年三月間起（起訴書誤載為二月間），由丙○○提供
    十號之地址，作為收受「Ｂｅｃｋ」及「Ｇａｒｙ」自加拿大寄送裝有大麻之國
    際郵件之收件地址後，「Ｂｅｃｋ」及「Ｇａｒｙ」即利用不知情之郵務人員運
    交上開國際郵件予丙○○，以私運管制物品之方式而運輸第二級毒品大麻進口進
    入臺灣地區，嗣「Ｂｅｃｋ」、「Ｇａｒｙ」再以電話聯絡丙○○，指示丙○○
    將所收受之大麻交付予真實姓名年籍不詳綽號「Ｖｉｃｋ」、「Ｍｏｎｉｃａ」
    、「Ｏｃｅａｎ」、「小鐵」等成年人，而丙○○因代收內裝有大麻之國際郵件
    共計獲取六十五萬一千元之報酬。嗣經法務部調查局臺中市調查站接獲情報，於
    九十二年十一月二十四日，持搜索票至丙○○前開住處、工作處所進行搜索，經
    調查人員在臺北縣土城市○○路七十號丙○○工作處所，扣得內裝有真空包裝大
    麻之國際郵件二十一封及其所有內載有所收受大麻國際郵件之日期、條碼編號、
    取貨者及報酬之筆記本一本，而查知上情，並經丙○○在調查時主動告知尚有三
    封國際郵件在寄送途中，而於同年月二十六日送達丙○○上開工作處所後，再經
    調查人員至上開處所查扣內裝有真空包裝大麻之國際郵件三封，共計扣得丙○○
    所代收內裝有真空包裝大麻之國際郵件二十四封（不含郵件信封及空包裝袋，大
    麻合計淨重二千八百六十五點二０公克）。
二、戊○○亦因至加拿大求學而結識「Ｂｅｃｋ」，並透過「Ｂｅｃｋ」之介紹而認
    識同來自加拿大之「Ｇａｒｙ」，於九十二年八月間渠等提議由戊○○提供收件
    地址，供渠等自加拿大將第二級毒品大麻以國際郵件方式遞送來臺，並允以給付
    報酬，戊○○雖因其父親嚴禁其與加拿大友人有所聯繫，無法提供其住處地址代
    收國際郵件，惟受此誘惑仍允諾提供其他收件地址，其明知大麻係毒品危害防制
    條例所管制之第二級毒品，亦係行政院依據懲治走私條例公告管制進口之物品，
    非經許可不得運輸或私運進口，竟與「Ｂｅｃｋ」及「Ｇａｒｙ」共同基於運輸
    、私運管制進口第二級毒品大麻之概括犯意聯絡，於九十二年八月間，先告以友
    人丁○○若提供收件地址代收內裝有大麻之國際郵件，每收受一封即可獲取一千
    元之報酬，而鼓動丁○○參與，丁○○應允後，即與戊○○、「Ｂｅｃｋ」及「
    Ｇａｒｙ」基於同前共同概括犯意之聯絡，自九十二年八月間某日起至同年九月
    間某日止，由丁○○提供住處臺北縣中和市○○路五二０號二樓等地址，以作為
    收受「Ｂｅｃｋ」及「Ｇａｒｙ」自加拿大寄送裝有大麻之國際郵件之收件地址
    後，「Ｂｅｃｋ」及「Ｇａｒｙ」即利用不知情之郵務人員運交上開國際郵件予
    丁○○，以私運管制物品之方式而運輸第二級毒品大麻進口進入臺灣地區，丁○○收到上開國際郵件後即與戊○○聯絡，受戊○○之指示將大麻交付予戊○○或
    不詳真實姓名年籍綽號「阿海」之成年人，丁○○並憑黏貼在大麻外包裝袋上之
    郵件條碼數目多次向戊○○領取報酬，而戊○○因提供丁○○前開地址共計代收
    三十五封內裝有大麻之國際郵件，因之獲取七萬元之報酬，經與丁○○朋分後，
    每人各分得三萬五千元之報酬。嗣戊○○食髓知味，復告以其友人甲○○若提供
    收件地址代收內裝有大麻之國際郵件，每月可獲取一萬五千元之報酬，而鼓動甲○○參與，甲○○應允後，即與戊○○、「Ｂｅｃｋ」及「Ｇａｒｙ」基於同前
    共同犯意之聯絡，於九十二年十一月間，由甲○○提供住處臺北縣土城市○○路
    三六巷十號五樓之地址，作為收受「Ｂｅｃｋ」及「Ｇａｒｙ」自加拿大寄送裝
    有大麻之國際郵件之收件地址後，戊○○於九十二年十一月十七日即告以甲○○
    該月份將陸續會有十八封內裝有大麻之國際郵件自加拿大寄送至上開地址。嗣甲○○於同年十一月十九日收到不知情之郵務人員所送達內裝有真空包裝大麻之國
    際郵件十二封，經與戊○○聯絡後，戊○○指示待十八封國際郵件全數送抵後再
    行交付。又戊○○並陸續尋覓其他收件對象，另告以友人乙○○提供收件地址代
    收內裝有大麻之國際郵件，報酬在收到郵件後另議，而鼓動乙○○參與，乙○○
    應允後，即與戊○○、「Ｂｅｃｋ」及「Ｇａｒｙ」基於同前共同犯意之聯絡，
    於九十二年十一月間，由乙○○提供住處臺北縣汐止市○○路○段二二巷十三號
    六樓之地址，作為收受「Ｂｅｃｋ」及「Ｇａｒｙ」自加拿大寄送裝有大麻之國
    際郵件之收件地址。嗣經法務部調查局臺中市調查站接獲情報，於九十二年十一
    月二十四日，持搜索票分別至戊○○、丁○○、甲○○住處進行搜索，而查知上
    情，並在丁○○前開住處扣得郵件條碼三十五只，及在甲○○前開住處扣得內裝
    有真空包裝大麻之國際郵件十二封，並經甲○○在調查時主動告知尚有六封國際
    郵件在寄送途中，而於同年月二十五日送達甲○○上開住處後，再經調查人員至
    上開處所查扣內裝有真空包裝大麻之國際郵件六封，共計扣得甲○○所代收內裝
    有真空包裝大麻之國際郵件十八封（不含郵件信封及空包裝袋，大麻合計淨重二
    千一百六十二點六０公克）。其後戊○○與乙○○前所議定代收之內裝有大麻之
    國際郵件共計十六封，由不知情之國外郵遞人員運抵臺灣地區，先後於九十二年
    十一月二十六日、同年十二月二日經財政部臺北關稅局臺北郵局支局在執行郵檢
    作業時，發現該收件地址載為乙○○在臺北縣汐止市○○路○段二二巷十三號六
    樓住處地址之國際郵件各八封，內均裝有乾燥大麻葉，而簽移法務部調查局臺北
    市調查站北部地區機動工作組（下簡稱北機組）處理，嗣經北機組分別於九十二
    年十一月二十七日、同年十二月三日通知乙○○到案執行扣押程序而為扣押，共
    計扣得乙○○所代收內裝有真空包裝大麻之國際郵件十六封（不含郵件信封及空
    包裝袋，大麻合計淨重一千九百一十一點五０公克）。
二、案經法務部調查局臺中市調查站、內政部警政署保安警察第三總隊第一大隊移送
    臺灣南投地方法院檢察署檢察官呈請臺灣高等法院檢察署檢察長令轉臺灣板橋地
    方法院檢察署檢察官偵查起訴。
    理  由
壹、被告丙○○部分：
　　右揭事實，業據被告丙○○在本院審理時坦承不諱，並有在信封上記載收件地址
  　為被告丙○○工作處所「臺北縣土城市○○路七十號」，收件人為「P. Chang」
    （註：丙○○之英文名為Pearl  Chang）之國際郵件二十四封，及由被告丙○○
    所紀錄詳載其收受大麻國際郵件之日期、條碼編號、取貨者及報酬之筆記本一本
    （九十二年度偵字第四三二八號卷第八至十頁）等件扣案足資佐證，而在被告丙○○前開工作處所查扣之國際郵件二十四封，其內真空包裝之內容物經送法務部
    調查局鑑定結果，確含有大麻成分，合計淨重二千八百六十五點二０公克、空包
    裝重七百七十二點二九公克，有法務部調查局九十二年十二月二十五日調科壹字
    第九七０００二一八六號鑑定通知書附卷可稽（九十二年度偵字第四三二七號卷
    第五三頁）。至被告丙○○在本院審理時雖先係辯稱迄至九十二年八月間方知所
    收受之國際郵件係裝有大麻，嗣又改稱係九十二年五月間才知情云云，其前後供
    述不一，已難遽予採信。且查，被告丙○○自第一次收到「Ｂｅｃｋ」及「Ｇａ
    ｒｙ」之人所寄送之前開國際郵包起，既均有拆開信封，並紀錄黏貼在真空包裝
    袋上之條碼編號，再依上開二人之指示交貨，顯見被告丙○○已可直接觀看到國
    際郵件所裝內容物之外觀，對於所運輸之物品為何焉能諉為不知。而辯護人雖辯
    以被告丙○○原以為係代收商業機密文件云云，惟現今國際快捷業務便捷，並可
    在指定時間送達予指定人士，「Ｂｅｃｋ」何以捨此途而不為，且若係寄送商業
    文件，亦可直接送達予向被告丙○○收貨者，何以需以輾轉、迂迴透過被告丙○○代收轉交，並支付鉅額費用之方式為之，在在與常情有違；而被告丙○○既與
    「Ｂｅｃｋ」為朋友關係，且願意為其代收國際郵件，對於「Ｂｅｃｋ」在加拿
    大從事何業、品性如何，自亦知之甚明，且依被告丙○○筆記本之記載，其自九
    十二年三月四日起代收大麻國際郵包，每月代收次數頻繁且數量頗鉅，焉能毫不
    起疑，足見被告丙○○在提供地址予「Ｂｅｃｋ」之時即明知所代收之國際郵包
    係內裝有大麻。綜上所述，本件事證明確，被告丙○○之犯行洵堪認定，應予依
    法論科。
貳、被告丁○○、甲○○、乙○○、戊○○部分：
　　右揭事實，業據被告丁○○、甲○○、乙○○、戊○○在本院審理時坦承不諱且
　  互核相符，並有在信封上記載收件地址為被告甲○○住處「臺北縣土城市○○路
    三六巷十號五樓」之國際郵件十八封、記載收件地址為被告乙○○住處「臺北縣
    汐止市○○路○段二二巷十三號六樓」之國際郵件十六封、及在被告丁○○前開
    甲○○、乙○○、丁○○之通訊監察譯文（九十二年度偵字第四三二七號卷第四
    十頁至第四十七頁）附卷可稽，且上開被告四人對上開證物（證據資料）在本院
    審理時均表示沒有意見。而在被告甲○○前開住處所查扣之國際郵件十八封，其
　　內真空包裝之內容物經送法務部調查局鑑定結果，確含有大麻成分，合計淨重二
　  千一百六十二點六０公克、空包裝重二百九十二點二九公克，有法務部調查局九
    十二年十二月二十五日調科壹字第九七０００二一八七號鑑定通知書附卷可稽（
　　九十二年度偵字第四三二七號卷第五四頁）；另經通知被告乙○○前往北機組完
　  成扣押程序所查扣之國際郵件十六封，其內真空包裝之內容物經送法務部調查局
    鑑定結果，亦確含有大麻成分，合計淨重一千九百一十一點五０公克、空包裝重
　　二百四十三點五七公克，有法務部調查局九十二年十二月二十五日調科壹字第九
　  七０００二一八八號鑑定通知書在卷可佐（九十二年度偵字第四三二七號卷第五
    二頁）。再參以被告戊○○在本院審理時供稱：伊在找被告丁○○等三人代收國
    際郵包時都有告訴他們將來寄給他們的郵包內裝的是大麻等語，核與被告丁○○
    供述：伊係因被告戊○○表示大麻在國外是合法的，自加拿大寄來的郵包只要不
　　拆開，單純代收並不會有問題等情節相符，而被告戊○○既亦允以被告甲○○每
　  月一萬五千元之高額報酬，並與被告乙○○約定收到國際郵件後報酬另議，徵諸
    常情，被告戊○○對於被告甲○○、乙○○所代收之國際郵包內係裝有大麻應不
    會隱瞞，堪認被告丁○○、甲○○、乙○○在提供地址予被告戊○○時即明知所
    代收之國際郵包係內裝有大麻，而被告戊○○亦明知「Ｂｅｃｋ」所交寄之物即
    為大麻；又被告甲○○、乙○○雖尚未取得報酬，被告戊○○亦未因提供渠二人
    地址予「Ｂｅｃｋ」而獲利，惟運輸、走私毒品，並不以有獲得報酬或代價為法
　　定之構成要件，故渠三人就所代收之前開十八封、十六封大麻國際郵包縱未獲取
　  任何報酬，亦不影響本件犯罪之成立。綜上所述，本件事證明確，被告丁○○、
    甲○○、乙○○、戊○○之犯行均洵堪認定，應予依法論科。
、論罪科刑部分：
一、按大麻為毒品危害防制條例第二條第二項第二款所稱之第二級毒品，亦為行政院
    依據懲治走私條例第二條第四項公告之「懲治走私條例公告管制物品項目及其數
    額」，其中甲項管制進出口物品第四款所列之毒品。被告丙○○、丁○○、甲○○、乙○○、戊○○私自運輸管制進出口之第二級毒品海洛因進入臺灣地區之所
    為，核均係犯懲治走私條例第二條第一項之私運管制物品進口逾公告數額罪及毒
    品危害防制條例第四條第二項之運輸第二級毒品罪。被告五人行為後，毒品危害
    防制條例於九十二年七月九日修正公布，於九十三年一月九日施行，其中第四條
    第二項運輸第二級毒品之罪刑並未修正，僅將原列於第五項之未遂犯之處罰，移
    植於第六項，故自不生比較新舊法問題。渠等持有第二級毒品大麻之低度行為，
    應為運輸之高度行為吸收，不另論罪，且渠等運輸及走私第二級毒品大麻進口後
    再將之轉交予「Ｂｅｃｋ」、「Ｇａｒｙ」所指定之人之運送行為，為私運管制
    物品進口之接續行為，不另論罪。又被告丙○○與「Ｂｅｃｋ」、「Ｇａｒｙ」
    間，及被告戊○○、「Ｂｅｃｋ」、「Ｇａｒｙ」分別與被告丁○○、甲○○、
    乙○○間，各有犯意之聯絡及行為之分擔，均為共同正犯。再渠等利用不知情郵
    務人員為犯罪行為，屬間接正犯。又被告丙○○、丁○○、戊○○先後多次走私
    、運輸第二級毒品大麻之犯行，均各時間緊接，所犯各係構成要件相同之罪，顯
    係各基於概括犯意反覆為之，應依連續犯之規定論以一罪，並加重其刑，惟因運
    輸第二級毒品之法定本刑為無期徒刑部分不得加重，爰僅就有期徒刑部分加重其
    刑。至被告甲○○、乙○○雖分別收受十八封、十六封內裝有大麻之國際郵件，
    惟渠二人所收受之上開國際郵件，均係於密接之時地分二次寄抵，侵害同一之法
    益，且各行為之獨立性極為薄弱，在時間差距上，難以強行分開，在刑法評價上
    ，以視為數個舉動之接續施行，合為包括之一行為予以評價，較為合理，故應屬
    接續犯。又渠等以一運輸行為同時觸犯私運管制物品進口罪與運輸第二級毒品二
    罪名，為想像競合犯，應依刑法第五十五條規定，從法定刑較重之運輸第二級毒
    品罪論處。公訴人雖漏未論及被告五人涉有懲治走私條例第二條第一項之罪，惟
    因該部分與運輸第二級毒品罪間，具有想像競合犯裁判上一罪之關係，本院自得
    併予審理，附此敘明。
二、又按，刑法上之幫助犯，係指以幫助之意思，對於正犯資以助力，而未參與實施
    犯罪之行為者而言，如就構成犯罪事實之一部，已參與實施即屬共同正犯，最高
    法院四十九年度臺上字第七七號判例意旨可資參照。再按，共同正犯，包括同謀
    犯及實施正犯，均應在共同之犯罪計畫內，亦即犯意聯絡範圍內，由其中一部分
    人實施犯罪之行為，或各自分擔犯罪行為之一部分，而有相互利用他人之行為，
    遂行其犯罪之目的，始克相當，最高法院九十二年度臺上字第六一八五號判決意
    旨亦資參照。查被告戊○○與英文名為「Ｂｅｃｋ」、「Ｇａｒｙ」之成年男子
　　間，就運輸、走私大麻入境一事有所謀議，並由其提供被告丁○○、甲○○、乙○○之住處地址以代收內裝有大麻之國際郵件，而在大麻運輸及私運進口我國境
　　內後，復依指示交付予「Ｂｅｃｋ」、「Ｇａｒｙ」所指定之人，被告戊○○除
　　與「Ｂｅｃｋ」、「Ｇａｒｙ」間有運輸、私運毒品之犯意聯絡，並已實施分擔
　　構成要件行為之一部，自係共同正犯，而非幫助犯。參諸前開說明，被告丙○○
　　亦應同屬共同正犯，應無疑義。而被告丁○○、甲○○、乙○○提供住處地址代
　　收內裝有大麻之國際郵件，使「Ｂｅｃｋ」、「Ｇａｒｙ」順利將大麻搬運輸送
　　來臺，並達其運抵指定之人收受之目的，自亦屬實施分擔構成要件行為，均應論
　　以共同正犯，是辯護人所認容有誤會。
三、復按，運輸毒品罪祇以所運輸之毒品已實施運送為已足，並非以運抵目的地為完
    成犯罪之要件，換言之，區別該罪既遂、未遂之依據，應以已否起運為準，既已
    起運，構成該罪之輸送行為即已完成，不以達到目的地為既遂條件，最高法院九
    十二年度臺上字第三０九六號判決意旨可資參照。又所謂「運輸」，係指本於運
    輸意思而搬運輸送而言，倘其有此意圖者，一有搬運輸送之行為犯罪即已成立，
    並非以運抵目的地為完成犯罪之要件。而運輸毒品罪，並不以兩地間毒品直接搬
    運輸送移轉存置於特定地點為限，其以迂迴、輾轉方法，利用不相同之運輸工具
    、方法，將特定之毒品移轉運送至終極目的地者，其各階段之運送行為，均不失
    為「運輸」行為之一種，最高法院九十二年度臺上字第五四二六號判決意旨亦資
    參照。查被告戊○○經徵得被告乙○○應允提供收件地址，以代收內裝有大麻之
    國際郵件後，即轉知「Ｂｅｃｋ」、「Ｇａｒｙ」等人自加拿大按址送達，而「
    Ｂｅｃｋ」、「Ｇａｒｙ」亦已將內裝有大麻之國際郵件交寄，既已起運，而扣
    案第二級毒品大麻已自國外通過國界進入臺灣地區，並由不知情之郵遞人員運至
    財政部臺北關稅局臺北郵局支局，雖因郵檢發現內裝有乾燥大麻葉而簽移北機組
    處理，而未依信封所載地址送達至臺北縣汐止市○○路○段二二巷十三號六樓予
    被告乙○○收受，仍應認其運輸行為已完成，是公訴人及辯護人在本院審理時認
    運輸行為尚未完成，應屬未遂行為，似有誤會。
四、另查，本案被告丙○○、戊○○均自幼即至加拿大求學，足見家庭經濟狀況不虞
    匱乏，竟仍貪圖不法利益，受「Ｂｅｃｋ」、「Ｇａｒｙ」之誘惑而為觸法行為
    ；且被告丙○○自九十二年三月起迄同年十一月止，所代收之內裝有大麻之國際
    郵包已逾二百封，獲利高達六十五萬一千元，而於查獲時尚扣得運輸之大麻淨重
    達二千八百六十五點二０公克，數量頗為龐大，顯已有為數甚多之毒品流入市面
    ，對國家社會戕害甚大；而被告戊○○除自己以身試法外，復利誘被告丁○○、
    甲○○、乙○○共同犯罪，惡性非輕，單就被告丁○○收受部分即已有三十五包
    大麻流入市面，數量甚鉅，勢將造成毒品泛濫，亦嚴重影響社會安寧及國人健康
    ，渠二人之犯罪情節非輕，且犯罪之情狀，殊難認有何堪予憫恕之情甚明，公訴
    人及被告均請求適用刑法第五十九條之規定，酌減其刑，本院認為不當，自不予
    減輕其刑。至被告丁○○、甲○○、乙○○均係受共同被告戊○○之利誘而參與
    運輸、私運毒品，渠三人涉案情節與邀集策畫之戊○○加以比較結果應屬較輕，
    且被告甲○○、乙○○提供代收大麻國際郵件之地址後，在國際郵件甫遞送來臺
    即遭緝獲，尚未獲取任何報酬，所代收而運輸、私運之毒品大麻亦未流入市面，
    造成實害，被告丁○○、甲○○、乙○○之犯罪情狀衡情非無可憫之處，在此情
    輕法重情況下，本院認若處以法定最低刑度猶嫌過重，爰均依刑法五十九條規定
    減輕其刑，就法定刑為無期徒刑部分減為七年以上有期徒刑，法定刑為有期徒刑
    部分依刑法第六十六條前段所定範圍減輕之。並就被告丁○○所犯前開法定刑為
    有期徒刑部分，依法先加後減之。
五、又查，犯運輸毒品之罪，供出毒品來源，因而破獲者，得減輕其刑，毒品危害防
    制條例第十七條定有明文，其立法意旨重在鼓勵具體供出其上游販毒者，俾資追
    查毒梟前手及其上游毒品，以杜絕毒品之蔓延與氾濫為目的，倘僅自白所運輸毒
    品之事證及共犯為何人，但尚未進而查獲毒梟前手、或其上游毒品者仍不得執此
    邀本條規定之寬減（最高法院九十年台上字第一六三九號判決意旨參照）。經查
    ，本案在聲請搜索時，在所檢附之偵查報告即已敘明被告丙○○之大麻毒品係來
    自於加拿大之「Ｇａｒｙ」，且被告丙○○雖供述「Ｂｅｃｋ」、「Ｇａｒｙ」
    之中文名，惟國內尚有多人同名，目前仍待其他資料佐證比對偵辦中，此有法務
    部調查局臺中市調查站函文一紙在卷可稽，顯見本件尚無因被告丙○○之供述而
    破獲毒品提供者或前手之情事，尚不能援引毒品危害防制條例第十七條規定減輕
    其刑。
六、再查，被告丁○○雖辯稱：伊係因被告戊○○表示大麻在國外是合法的，自加拿
    大寄來的郵包只要不拆開，單純代收並不會有問題，才會誤觸法網云云。惟按，
　　不得因不知法律而免除刑事責任，刑法第十六條前段定有明文，且本院已依被告
　  丁○○之犯罪情狀依刑法第五十九條之規定酌量減輕其刑，自無再行斟酌此節予
    以減輕之必要。又被告戊○○之辯護人雖辯以：被告戊○○長期以來個性呈現衝
    動，情緒控制差，自我認同差，而患有性格違常之精神疾病，以致行為偏差而罹
    刑章，並提出兵役驗退證明書暨九十二年三月二十六日醫院複檢紀錄影本供參，
    惟查，參酌被告戊○○在於警詢、偵查及審判筆錄中之陳述，均可清楚說明一己
    與所涉案件及涉案人之關係，並無明顯記憶或人事時地物辨識之困難，且依其供
    述係因其父親不希望其與加拿大之朋友有所聯繫，無法提供其住處地址代收大麻
    國際郵件，才會找被告丁○○等人代收，益顯見被告戊○○在行為時並未因其患
    有性格違常精神疾病之影響，致其知覺理會判斷作用明顯較平常人減弱，是被告
    戊○○行為時並非心神喪失或精神耗弱之人，自與刑法第十九條規定之要件不符
    ，故亦不宜以此理由主張予以減輕。
七、爰審酌被告五人明知不法而仍運輸、私運大麻進入臺灣地區，所運輸之大麻數量
    甚鉅，若毒品流入市面，勢將嚴重危害社會秩序，對國家社會戕害甚大，並審酌
    被告丙○○、丁○○、乙○○前均無前科紀錄，品行尚佳，被告戊○○在緩刑期
    間復犯罪，並引誘被告丁○○、甲○○、乙○○共同犯罪，渠等均年輕力壯卻不
    思上進，無視大麻私運進入臺灣，將造成國人身心健康產生鉅大危害，竟貪圖近
    利，利用代收國際郵件之方式，將上開扣案之數量、價值均甚鉅之大麻私運進入
    臺灣，所為非是，其惡性實屬重大，及衡其犯罪動機、目的、手段，犯罪所生之
    損害甚鉅，及渠等犯後均坦承犯行，已深具悔意，犯後態度良好等一切情狀，分
    別量處如主文所示之刑，以示懲儆。
八、末查，在被告丙○○前開工作處所查扣之第二級毒品大麻（不含郵件信封及空包
    裝袋，合計淨重二千八百六十五點二０公克），在被告甲○○前開住處所查扣之
    第二級毒品大麻（不含郵件信封及空包裝袋，合計淨重二千一百六十二點六０公
    克），及在被告乙○○部分所查扣之第二級毒品大麻（不含郵件信封及空包裝袋
    ，合計淨重一千九百一十一點五０公克），均係查獲之毒品，不問屬於犯人與否
    ，均應依毒品危害防制條例第十八條第一項前段規定沒收銷燬之。另扣案之上開
    毒品均係以塑膠袋真空包裝，其外為投郵再以信封裝之，該外包裝袋及郵件信封
    ，均具有防止毒品裸露、逸出、防潮之功用，並便於攜帶、運輸毒品，而在被告
    丙○○處計扣得郵件信封二十四個、空包裝袋二十四個（重七百七十二點二九公
　　克），在被告甲○○處計扣得郵件信封十八個、空包裝袋十八個（重二百九十二
　  ．二九公克），及在被告乙○○處計扣得郵件信封十六個、空包裝袋十六個（重
    二百四十三點五七公克），分別為被告丙○○、甲○○、乙○○（信封部分）及
    共犯「Ｂｅｃｋ」、「Ｇａｒｙ」等（空包裝袋部分）所有，均係供運輸毒品犯
    罪所用之物，應依同條例第十九條第一項規定宣告沒收。又查，扣案之被告丙○○所有內載有所收受大麻國際郵件之日期、條碼編號、取貨者及報酬之筆記本一
    本，及被告丁○○所有之郵件條碼三十五只，分別係被告丙○○、丁○○在運輸
    毒品過程中便於計算報酬所用或貼附在所運輸之國際郵件作辨識之用，均係供運
    輸毒品犯罪所用之物，亦應依同條例第十九條第一項規定宣告沒收。再查，被告
    丙○○、戊○○、丁○○分別自「Ｂｅｃｋ」、「Ｇａｒｙ」處獲取六十五萬一
    千元、三萬五千元、三萬五千元，業據渠三人分別在偵查中及本院審理時供承在
    卷，為渠三人違反毒品危害防制條例第四條第二項運輸毒品安非他命之犯罪所得
    ，依同條例第十九條第一項之規定應予沒收，如全部或一部不能沒收時，以渠等
    之財產抵償之。又被告甲○○、乙○○因遭法務部調查局查獲，渠等運輸第二級
    毒品大麻之報酬均尚未取得，自無從宣告沒收，附此敘明。至其餘扣案之被告丙○○所有之記事本一本、行動電話一支，被告甲○○所有之行動電話二支，被告
    丁○○所有之行動電話一支，及被告戊○○所有之行動電話二支、易付卡二片、
    雜記紙四張等物，均與本案犯罪無關，且非違禁物，自毋庸宣告沒收。
據上論斷，應依刑事訴訟法第二百九十九條第一項前段，毒品危害防制條例第四條第
二項、第十八條第一項前段、第十九條第一項，懲治走私條例第二條第一項，刑法第
十一條、第二十八條、第五十六條、第五十五條、第五十九條，判決如主文。
本案經檢察官游鉦添到庭執行職務。
中　　　華　　　民　　　國　　九十三　　年　　　九　　　月　　　十　　　日
                                臺灣板橋地方法院刑事第九庭
                                    審判長法  官  蔡新毅
                                          法　官  黎錦福
                                          法　官  王士珮
右正本證明與原本無異
如不服本判決應於送達後十日內向本院提出上訴狀。
                               　　　　   書記官  程欣怡
中　　　華　　　民　　　國　　九十三　　年　　　九　　　月　　　十　　　日
附錄本案論罪科刑法條全文：
懲治走私條例第二條第一項：
私運管制物品進口、出口逾公告數額者，處七年以下有期徒刑，得併科新臺幣三百萬
元以下罰金。
毒品危害防制條例第四條：
製造、運輸、販賣第一級毒品者，處死刑或無期徒刑；處無期徒刑者，得併科新臺幣
一千萬元以下罰金。
製造、運輸、販賣第二級毒品者，處無期徒刑或七年以上有期徒刑，得併科新臺幣七
百萬元以下罰金。
製造、運輸、販賣第三級毒品者，處五年以上有期徒刑，得併科新臺幣五百萬元以下
罰金。
製造、運輸、販賣第四級毒品者，處三年以上十年以下有期徒刑，得併科新臺幣三百
萬元以下罰金。
製造、運輸、販賣專供製造或施用毒品之器具者，處一年以上七年以下有期徒刑，得
併科新臺幣一百萬元以下罰金。
前五項之未遂犯罰之。
